臺灣臺北地方法院刑事判決
110年度易字第314號
公  訴  人  臺灣臺北地方檢察署檢察官
被      告  柯忠良


上列被告因竊盜案件，經檢察官提起公訴（110年度偵字第5705
號），本院判決如下：
    主  文
柯忠良犯竊盜罪，處拘役參拾日，如易科罰金，以新臺幣壹仟元
折算壹日。
    事  實
一、柯忠良於民國109年10月17日凌晨3時許，在其斯時住處樓下
    即臺北市○○區○○路0段00巷00弄00號1樓公寓大門內，見同公
    寓住戶胡燕玲所有而停放於該處、未上鎖之腳踏車1輛，竟
    意圖為自己不法所有而徒手竊取之，得手後即將腳踏車騎乘
    附近騎樓處停放並上鎖，欲供己日後代步使用。嗣經胡燕玲
    發現腳踏車失竊並報警處理，始循線查悉上情。
二、案經胡燕玲訴由臺北市政府警察局信義分局報告臺灣臺北地
    方檢察署檢察官偵查起訴。
    理  由
壹、證據能力
一、按被告以外之人於審判外之言詞或書面陳述，除法律有規定
    者外，不得作為證據；又被告以外之人於審判外之陳述，雖
    不符合刑事訴訟法第159條之1至第159條之4之規定，但經當
    事人於審判程序同意作為證據，法院審酌該言詞陳述或書面
    陳述作成時之情況，認為適當者，亦得為證據；當事人、代
    理人或辯護人於法院調查證據時，知有第159條第1項不得為
    證據之情形，而未於言詞辯論終結前聲明異議者，視為有前
    項之同意，刑事訴訟法第159條第1項及第159條之5分別定有
    明文。本判決所引被告柯忠良以外之人於審判外之陳述，雖
    屬傳聞證據，惟檢察官、被告均無爭執證據能力，迄至言詞
    辯論終結前，亦未聲明異議，本院審酌各該證據作成時之情
    況，尚無違法不當及證明力明顯過低之情形，認以之作為證
    據應屬適當。
二、本判決下列所引用之非供述證據，並無證據證明係公務員違
    背法定程序所取得，亦無顯有不可信之情況，且經本院於審
    理期日提示予被告辨識而為合法調查，自均得作為本判決之
    證據。
貳、事實認定
一、訊據被告固坦承有於前揭時、地，騎乘上開腳踏車至臺北市
    信義區基隆路1段及同路段35巷附近騎樓，將之停放並上鎖
    離去等事實，惟矢口否認有何竊盜犯行，辯稱：該腳踏車停
    放在我平常丟垃圾的地方，平放在紙箱上面，我以為是廢棄
    物，看了大概2天左右才騎走，沒有竊盜的意思云云。
二、經查，被告於上開時間、地點，將告訴人胡燕玲所有，停放
    於該處之腳踏車1 輛騎走，騎至臺北市信義區基隆路1段及
    同路段35巷附近騎樓停放並上鎖，再徒步走回上址，嗣經員
    警循線查獲被告，其再帶領員警牽回腳踏車，交還告訴人等
    情，業據被告於警詢、偵訊及本院審理時坦認無訛（見偵卷
    第10至11、83至84頁、本院易字卷一第88頁、易字卷二第23
    至24頁），核與證人即告訴人於警詢、偵查及本院審理時之
    證述大致相符（見偵卷第13至15、77頁、本院易字卷二第26
    至29頁），並有臺北市政府警察局信義分局扣押筆錄、扣押
    物品目錄表、贓物認領保管單、監視器影像擷取照片、查獲
    現場腳踏車照片等件在卷可佐（見偵卷第19至27、31、41至
    45頁），前開事實已足認定。
三、上開腳踏車於案發一個月前，甫經告訴人牽至腳踏車行整理
    維修，更換輪胎、煞車、椅墊等零件，且為告訴人及其配偶
    經常使用等情，業據證人即告訴人證述明確（見本院易字卷
    二第26頁），且參被告於案發當日將該車順利騎車之監視器
    影像擷取照片（見偵卷第43頁），可證該腳踏車確係功能正
    常、足堪使用，再佐以卷附該腳踏車為警查獲時所拍攝之照
    片（見偵卷第45頁），亦見該車車體乾淨、完整，龍頭、輪
    胎、踏板、鍵條、警示鈴及腳架等配件齊全、完好，足徵車
    主愛惜之心及經常使用之情。是依該車外表以觀，衡情應可
    認識該腳踏車係有主之物，洵無誤認該車為廢棄物之虞。況
    告訴人係將該腳踏車停放於自己住處樓下之公寓大門內，依
    一般社會通念，仍可見有將之置於自己實力支配之下之意，
    顯難認有拋棄之意。此外，被告復自承其將腳踏車騎走後，
    係鎖在附騎樓處等語（見本院易字卷二第23頁），益證被告
    明知其所騎走之腳踏車屬應上鎖保管之有價值物品。則其於
    上開時、地，明知該腳踏車尚堪使用且呈經常使用之貌，並
    仍有相當價值，應係有主之物，仍未經所有人同意，擅將上
    開腳踏車騎走上鎖，置於自己實力支配下，破壞告訴人對該
    車之持有監督關係，其主觀上有意圖為自己不法所有之犯意
    ，昭然若揭。
四、被告雖辯稱該腳踏車係停放在其丟垃圾的地方且平放在紙箱
    上面，像廢棄物云云。惟查，該腳踏車依其外觀、功能等節
    均明顯可見有主物，已如前述，而其所停放之位置，縱或有
    同棟公寓住戶將垃圾隨手擺放之情，亦無從反論該腳踏車即
    屬廢棄物；又依證人即告訴人證稱：我是把腳踏車停在門口
    ，立放在地上等語（見本院易字卷二第26頁），並參告訴人
    甫花錢維修、增益該腳踏車功能，實無將之平放、棄置之理
    ，足證被告前揭辯解，核與事理不符，顯屬托詞，無從採憑
    。其確有為自己不法所有而竊取前開腳踏車之犯行，自堪認
    定。
五、綜上所述，本案事證明確，被告犯行洵堪認定，應予依法論
    科。
參、論罪科刑
一、核被告所為，係犯刑法第320條第1項竊盜罪。
二、爰以行為人之責任為基礎，審酌被告任意竊取他人物品，顯
    乏尊重他人財產權之觀念，所為實有不該；犯後未能坦認過
    錯，反而飾詞推諉，態度難認良好，惟其所竊之上開腳踏車
    1輛已由告訴人領回，有贓物認領保管單1份在卷可證，犯罪
    所生危害已有所減輕；被告前無任何論罪科刑紀錄，有臺灣
    高等法院被告前案紀錄表在卷可參，赤行尚佳；兼衡被告自
    述學歷為研究所碩士畢業，現擔任公司負責人，收入尚可，
    單身且無扶養人口等智識程度及生活狀況（見本院易字卷二
    第34頁）等一切情狀，量處如主文所示之刑，並諭知易科罰
    金之折算標準，以示懲儆。
三、至於被告竊取之腳踏車1輛，已由告訴人取回，業如前述，
    依刑法第38條之1第5項之規定，自無庸宣告沒收或追徵，併
    此敘明。
據上論斷，應依刑事訴訟法第299條第1項前段，刑法第320條第1
項、第41條第1項前段，刑法施行法第1條之1第1項，判決如主文
。
本案經檢察官羅嘉薇提起公訴，檢察官林秀濤到庭執行職務。 
中　　華　　民　　國　　110 　年　　11　　月　　26　　日
　　　　　　　　　刑事第八庭    法　官　解怡蕙
以上正本證明與原本無異。
如不服本判決應於收受送達後20日內向本院提出上訴書狀，並應
敘述具體理由；其未敘述上訴理由者，應於上訴期間屆滿後20日
內向本院補提理由書（均須按他造當事人之人數附繕本）「切勿
逕送上級法院」。
　　　　　　　　　　　　　　　　書記官　陳育君
中　　華　　民　　國　　110 　年　　11　　月　　26　　日
附錄本案論罪科刑法條全文：
中華民國刑法第320條
意圖為自己或第三人不法之所有，而竊取他人之動產者，為竊盜
罪，處5年以下有期徒刑、拘役或50萬元以下罰金。
意圖為自己或第三人不法之利益，而竊佔他人之不動產者，依前
項之規定處斷。
前二項之未遂犯罰之。